【裁判字號】    99,重訴,9
【裁判日期】    990226
【裁判案由】    給付票款等
【裁判全文】
臺灣臺南地方法院民事判決               99年度重訴字第9號
原      告  丁○○
訴訟代理人  江信賢律師
            蔡麗珠律師
            曾靖雯律師
            蕭立俊律師
被      告  帝鷹企業有限公司
兼法定代理  丙○○
人
被      告  乙○○
被      告  甲○○
上列當事人間請求給付票款等事件，經本院於民國99年2月11日言
詞辯論終結，判決如下：
    主  文
被告應連帶給付原告新台幣柒佰參拾萬零貳元，及自民國九十八
年十二月二十一日起至清償日止，按年息百分之六計算之利息，
訴訟費用新台幣柒萬參仟參佰陸拾玖元由被告連帶負擔。
本判決第一項於原告以新台幣貳佰肆拾參萬肆仟元供擔保後，得
假執行。
    事  實
    事實及理由
一、本件被告未於言詞辯論期日到場，核無民事訴訟法第386 條
    所列各款情形，應依原告之聲請，由其一造辯論而為判決。
二、原告起訴主張：
    (一)按在票據上簽名者，依票上所載文義負責；票據上之簽名
      得以蓋章代之; 發票人應照匯票上文義擔保承兌及付款；
      第29條之規定，於背書人準用之；發票人、承兌人、背書
      人及其他票據債務人對於執票人連帶負責；發票人應照支
      票文義擔保支票之支付；執票人向支票債務人行使追索權
      時，得請求自為付款提示日起之利息，如無約定利率者，
      按年利六釐計算；票據法第5條第1項、第6條、第29條、
      第39條、第96條第1項、第126條、第133條及第144條規定
      分別定有明文。並依同法第144條之規定，於支票準用之
      。
    (二)次按「借用人應於約定期限內，返還與借用物種類、品質
      、數量相同之物。」、「數人負同一債務，明示對債權人
      各負全部給付之責任者，為連帶債務。」、「數人保證同
      一債務者，除契約另有訂定外，應連帶負保證責任。」民
      法第478條、第272條第1項及第748條規定定有明文。
    (三)緣被告帝鷹企業有限公司邀同其他被告丙○○、乙○○及
      甲○○等人為連帶保證人，以需金錢週轉為由，陸續向原
      告借款，金額總計新台幣 (下同)7,300,002 元，約定於
      支票發票日清償，被告並簽發交付如附表所示之支票六紙
      ，由被告丙○○、乙○○及甲○○背書，票載金額共計
      7,300,002元，以為借據之代用並擔保前開借款之清償。
      詎原告於屆期後提示上開支票，竟皆因存款不足而遭退票
      ，迄未受償分文，有退票理由單可稽，為此爰依上開票據
      法及民法之規定，本於票據、消費借貸及連帶保證之法律
      關係，提起本訴，請求被告等人連帶給付。並聲明：求為
      判決，除供假執行擔保金額外，如主文第一項所示。
三、得心證之理由：
    (一)原告前開主張之事實，已據提出附表所示支票明細表、支
      票及其退票理由單影本共六紙為證，核與所述情節相符，
      而被告未於言詞辯論期日到場爭執，亦未提出任何書狀作
      有利於己之陳述，依上開調查證據之結果，堪信原告主張
      為真實。
    (二)按在票據上簽名者，依票上所載文義負責；票據上之簽名
      得以蓋章代之; 發票人應照匯票上文義擔保承兌及付款；
      第29條之規定，於背書人準用之；發票人、承兌人、背書
      人及其他票據債務人對於執票人連帶負責；發票人應照支
      票文義擔保支票之支付；執票人向支票債務人行使追索權
      時，得請求自為付款提示日起之利息，如無約定利率者，
      按年利六釐計算；票據法第5條第1項、第6條、第29條、
      第39條、第96條第1項、第126條、第133條及第144條規定
      分別定有明文。並依同法第144條之規定，於支票準用之
      。再按借用人應於約定期限內，返還與借用物種類、品質
      、數量相同之物；數人負同一債務，明示對債權人各負全
      部給付之責任者，為連帶債務；數人保證同一債務者，除
      契約另有訂定外，應連帶負保證責任；民法第478條、第
      272條第1項及第748條亦有明文規定。從而，原告丁○○
      本於票據關係、消費借貸及連帶保證之法律關係，請求被
      告等連帶給付7,300,002元，及自98年12月21日起至清償
      日止，按年息百分之6計算之利息，為有理由，應予准許
      。
四、按訴訟費用，由敗訴之當事人負擔；法院為終局判決時，應
    依職權為訴訟費用之裁判，民事訴訟法第78條及第87條第1
    項定有明文。經核本件應徵之第一審裁判費為73,369元，此
    有卷附之裁判費審核單及收據可稽，被告等既受敗訴判決，
    應連帶負擔上開訴訟費用，爰依前揭規定，併依職權確定之
    ，附此敘明。
五、原告陳明願供擔保請准宣告假執行，經核於法並無不合，爰
    酌定相當之擔保金額准許之。
六、據上論結，本件原告之訴為有理由，依民事訴訟法第385 條
    第1項前段、第78條、第85條第2項、第87條第1項、第390條
    第2項，判決如主文。
中    華    民    國    99    年    2     月    26    日
                    民事第二庭    法  官  侯明正
以上正本係照原本作成。
如不服本判決，應於送達後20日內，向本院提出上訴狀並表明上
訴理由，如於本判決宣示後送達前提起上訴者，應於判決送達後
20日內補提上訴理由書（須附繕本）。
中    華    民    國    99    年    2     月    26    日
                                  書記官  程欣怡
 附表：支票明細表
┌─────┬──────┬──────┬───┬───┬────┬─────┬─────┐
│支票號碼  │  付 款 人  │發票人      │背書人│發票日│退票日  │面額(新台 │請求之利息│
│          │            │            │      │      │(提示日)│幣/元)    │          │
├─────┼──────┼──────┼───┼───┼────┼─────┼─────┤
│ZR0000000 │台灣中小企業│帝鷹企業    │丙○○│98.1.1│98.12.21│1,216,667 │自98年12月│
│          │銀行善化分行│有限公司    │乙○○│      │        │          │21日起至清│
│          │            │法代：丙○○│甲○○│      │        │          │償日止按年│
│          │            │            │      │      │        │          │息百分之6 │
│          │            │            │      │      │        │          │計算之利息│
├─────┼──────┼──────┼───┼───┼────┼─────┼─────┤
│ZR0000000 │台灣中小企業│帝鷹企業    │丙○○│98.1.1│98.12.21│1,216,667 │自98年12月│     │
│          │銀行善化分行│有限公司    │乙○○│      │        │          │21日起至清│
│          │            │法代：丙○○│甲○○│      │        │          │償日止按年│
│          │            │            │      │      │        │          │息百分之6 │
│          │            │            │      │      │        │          │計算之利息│
├─────┼──────┼──────┼───┼───┼────┼─────┼─────┤
│ZR0000000 │台灣中小企業│帝鷹企業    │丙○○│98.1.1│98.12.21│1,216,667 │自98年12月│
│          │銀行善化分行│有限公司    │乙○○│      │        │          │21日起至清│
│          │            │法代：丙○○│甲○○│      │        │          │償日止按年│
│          │            │            │      │      │        │          │息百分之6 │
│          │            │            │      │      │        │          │計算之利息│
├─────┼──────┼──────┼───┼───┼────┼─────┼─────┤
│ZR0000000 │台灣中小企業│帝鷹企業    │丙○○│98.1.1│98.12.21│1,216,667 │自98年12月│                                                                                      │
│          │銀行善化分行│有限公司    │乙○○│      │        │          │21日起至清│
│          │            │法代：丙○○│甲○○│      │        │          │償日止按年│
│          │            │            │      │      │        │          │息百分之6 │
│          │            │            │      │      │        │          │計算之利息│
├─────┼──────┼──────┼───┼───┼────┼─────┼─────┤
│ZR0000000 │台灣中小企業│帝鷹企業    │丙○○│98.1.1│98.12.21│1,216,667 │自98年12月│                                                                                      │
│          │銀行善化分行│有限公司    │乙○○│      │        │          │21日起至清│
│          │            │法代：丙○○│甲○○│      │        │          │償日止按年│
│          │            │            │      │      │        │          │息百分之6 │
│          │            │            │      │      │        │          │計算之利息│
├─────┼──────┼──────┼───┼───┼────┼─────┼─────┤
│ZR0000000 │台灣中小企業│帝鷹企業    │丙○○│98.1.1│98.12.21│1,216,667 │自98年12月│                                                                                      │
│          │銀行善化分行│有限公司    │乙○○│      │        │          │21日起至清│
│          │            │法代：丙○○│甲○○│      │        │          │償日止按年│
│          │            │            │      │      │        │          │息百分之6 │
│          │            │            │      │      │        │          │計算之利息│
├─────┼──────┼──────┼───┼───┼────┼─────┼─────┤
│合    計  │            │            │      │      │        │7,300,002 │          │
└─────┴──────┴──────┴───┴───┴────┴─────┴─────┘

司法院資訊處製作；財團法人民間司法改革基金會備份。
